臺灣高等法院臺中分院刑事裁定　　　　　　　　　　九十一年度交抗字第七二號
　　抗　告　人　甲○○
　　即受處分人
右列抗告人因聲明異議案件，不服臺灣台中地方法院中華民國九十一年九月十七日交
通事件裁定（九十一年度交聲字第四五五號）提起抗告，本院裁定如左：
      主  文
原裁定撤銷，發回台灣台中地方法院。
      理  由
一、原裁定以抗告人即受處分人（以下簡稱為受處分人）甲○○駕駛車牌ＫＬ－一七
    四二號，於民國（下同）九十一年三月十五日０時四十分（在南向國道一號公路
    二一五公里處）低速行駛三十公里蛇行，九十一年三月十五日三時十九分拒絕酒
    測，駕照註銷仍行駛公路及未參加年度檢驗，經警舉發之事實，有國道公路警察
    局舉發道路交通管理事件通知單三份附卷可稽，而受處分人上述違規事實明確，
    並有國道公路警察局第三警察隊九十一年四月十九日公警三刑字第０９１０００
    ５２４８號函一份附卷可佐，並經當日舉發之警員郭文章到庭結證屬實，且拒絕
    酒測單亦有到場之受處分人甲○○之弟江偉立之簽名，其餘違規之事實受處分人
    並未否認。按警察為維持交通秩序，依法執行職務，立場應是客觀公正，且與受
    處分人素不相識，亦無宿怨，當無設詞誣攀之理，是其所為證言，應屬真實可信
    ，受處分人所辯未違規，尚非可採。爰認原處分機關交通部公路局台中區監理所
    裁決受處分人拒絕接受酒精濃度之測試檢定及使用註銷之駕駛執照駕車者部分
    ，罰鍰新台幣七萬元。汽車行駛於設站管制之道路，而不遵管制之規定者（超
    速）及違規蛇行部分，罰鍰新台幣八千元。不依限期參加定期檢驗者，罰鍰新
    台幣一千一百元，並吊扣牌照，責令檢驗云云，並無不當，而予以維持，並駁回
    受處分人之聲明異議，固非無見。惟查汽車行駛於設站管制之道路，而不遵管
    制之規定者，處汽車駕駛人新台幣三千元以上六千元以下罰鍰。又汽車駕駛人在
    道路上蛇行者，處新台幣六千元以上二萬四千元以下罰鍰，並當場禁止其駕駛，
    道路交通管理處罰條例第三十三條第一項、第四十三條第一項第一款分別定有明
    文，原處分機關共僅予以裁罰罰鍰新台幣八千元，顯有適用法則不當之違誤，原
    裁定未予糾正，而予以維持，已有未合。汽車不依限期參加定期檢驗者，處汽
    車所有人新台幣九百元以上一千八百元以下罰鍰；逾期一個月以上者並吊扣其牌
    照，至檢驗合格後發還，逾期六個月以上者，註銷其牌照，亦為道路交通管理處
    罰條例第十七條第一項所明定，換言之，必須汽車所有人不依限期參加定期檢驗
    逾期一個月以上者，始得吊扣其牌照。本件遍查全案卷證並無受處分人不依限期
    參加定期檢驗逾期一個月以上之證據，原處分機關逕予裁罰吊扣上開汽車之牌照
    ，似有裁罰不依證據之違誤。原裁定就此部分予以維持原處分機關之處分，尤有
    可議。受處分人於原審抗辯其係剛自交流道進入國道，而當時國道車輛甚多，
    係因賭車以致其車速未達限速之六十公里，及案發後其在國道公路警察局第三警
    察隊時，曾遭承辦警員以手銬銬住其手，並無拒絕酒測之情形云云。查受處分人
    上開所辯是否屬實？關係受處分人有無車速未能達限速六十公之正當理由及其有
    無拒絕酒測之情形，自應先予究明，原裁定未予以究明，即逕予裁定，似嫌率斷
    。以上或為受處分人抗告意旨所指摘，或為本院應依職權調查之事項，為期調查
    之翔實並維護當事人審級之利益，爰予以撤銷原裁定並發回原審法院更為妥適之
    裁定。
二、據上論結，應依刑事訴訟法第四百十三條前段、道路交通案件處理辦法第二十六
    條，裁定如主文。
中      華      民      國      九十一   年       十      月    二十九  日
                                    臺灣高等法院臺中分院刑事第八庭
                                          審判長法  官  羅  得  村
                                                法  官  陳  毓  秀
                                                法  官  劉  榮  服
右正本證明與原本無異。
不得再抗告。
                                                書記官  陳  俞  豪
中      華      民      國      九十一   年       十      月     三十   日
                                                                        Ｉ
